臺灣台中地方法院民事裁定  九十一年度再小抗字第一號
    抗  告  人    甲○○
    兼法定代理人  乙○○
    法定代理人    石燦明
右當事人間請求損害賠償事件，抗告人對於中華民國九十年十二月十八日本院台中簡
易庭九十年度中再小字第一號裁定提起抗告，本院裁定如左：
    主      文
抗告駁回。
抗告費用由抗告人負擔。
    理      由
一、本件抗告意旨略以：原確定判決確有誤判及理由矛盾之違背法令情形，交警所繪
    製之現場圖與當事人之陳述筆錄均係偽造不實，本件肇事者陳華芬先坦承肇事，
    其後又否認，其反覆不一之供述，與事實不符，本件車禍目擊者即證人邱宗溪之
    證詞核與警製交通事故證明書所載相同，其證詞應屬可採，而警員蕭福隆於案發
    時趕至現場處理，其證詞亦足採信，依渠等證詞陳華芬所駕駛之自小客車停在慢
    車道上，右前側損壞，甲○○騎乘之機車倒立在快車道上，甲○○受有傷害，整
    輛機車全毀，前後輪圈亦全撞毀，此亦經證人黃家豐證實，顯見係自小客車從後
    撞及機車無誤，此與交通事故證明書所載相符，凡此足認原審判決誤判，有再審
    之事由，原裁定駁回再審之聲請，顯有不當，爰依法提起抗告云云。
二、按對確定判決提起再審之訴，應以有民事訴訟法第四百九十六條第一項各款原因
    為限，此項原因亦即有再審理由，依同法第五百零一條第一項第四款規定，必需
    於訴狀中表明之，否則其訴即屬不合法，毋庸命其補正，逕以裁定駁回之(最高
    法院七十年台再字第三五號判例參照)。次按，民事訴訟法第五編(即再審程序)
    之規定，於小額事件之再審程序準用之，民事訴訟法第四百三十六條之三十二第
    四項亦有明文。
三、按再審之訴不合法者，法院應依裁定駁回之，民事訴訟法第五百零二條第一項定
    有明文。且小額事件之再審程序亦準用此規定，已如前述。經查，本件抗告人於
    其再審意旨僅泛稱發覺判決理由顯有予盾，判決之基礎證物、現場圖與當事人之
    陳述均係錯誤，不得採為判決基礎云云，惟其所陳述事由內容，僅為原判決依職
    權調查證據認定事實之範圍，然並未具體表明有何法定再審事由，揆諸前揭說明
    ，本件抗告人就本院八十九年度中小字第九三一號確定民事判決聲請再審部分，
    尚難認為合法，原裁定據以駁回再審之聲請，核無不合，抗告人請求廢棄原裁定
    ，不能認為有理由，抗告應予駁回。
三、依民事訴訟法第四百三十六條之三十二第三項、第四百九十二條、第九十五條、
    第七十八條裁定如主文。
中      華      民      國    九十一    年      五      月    三十一    日
                                    臺灣臺中地方法院民事第三庭
~B審判長法官  張瑞蘭
~B法      官  林宗成
~B法      官  張國華
右為正本係照原本作成
不得抗告
中      華      民      國    九十一    年      六      月      四      日
~B法院書記官
